【裁判字號】    89,易,250
【裁判日期】    890815
【裁判案由】    贓物
【裁判全文】
臺灣基隆地方法院刑事判決                          八十九年度易字第二五號
    公  訴  人  臺灣基隆地方法院檢察署檢察官
    被      告  乙○○
右列被告因贓物案件，經檢察官提起公訴（八十九年度偵字第六○八號），本院判決
如左：
    主  文
乙○○收受贓物，累犯，處拘役肆拾日，如易科罰金，以參佰元折算壹日。
    事  實
一、乙○○曾因違反麻醉藥品管理條例案件，於民國（下同）八十四年十二月二十八
    日經本院判處有期徒刑九月確定，於八十五年十月十九日執行完畢，猶不知悔改
    ，於八十九年一月二十七日十四許，在基隆市○○街三○三巷口，明知綽號「龍
    飛」之不詳姓名男子所交付未懸掛車牌（原車牌號碼為ＧＭＥ─二五一號）之機
    車，係來源不明之贓車（為車主甲○○於八十九年一月二十日在基隆市○○街三
    ○三巷十五巷二號前失竊），仍予以收受使用。嗣於同年月二十七日十五時許，
    乙○○騎乘上開機車行經基隆市○○街二巷口前，為警查獲，而循線得悉上情。
二、案經基隆市警察局第四分局移送台灣基隆地方法院檢察署檢察官偵查起訴。
    理  由
一、訊據被告乙○○固坦承有於前揭時地向不詳姓名男子「龍飛」借用上開未懸掛車
    牌機車之事實，惟辯稱並不知該車係贓物云云。惟查：上開未懸掛車牌之機車係
    車主甲○○所有，於八十九年一月二十日在基隆市○○街三○三巷十五巷二號前
    失竊乙情，業據被害人甲○○於警訊時指述綦詳，並有車輛竊盜、車牌失竊資料
    個別查詢報表－查詢車輛認可資料及贓物保管收據各一件在卷可按，且有尋獲失
    竊機車照片一幀可資佐證，該部機車確屬贓車無誤。又被告於收受該部他人失竊
    機車時，除未向綽號「龍飛」之人取得證明機車來源之證件外，且所借係未懸掛
    車牌之機車，依常情更應謹慎為之，焉有任意收受取得之理？被告復無法提供所
    稱借車者「龍飛」及請求傳喚證人「周聰全」等人之年籍資料以供查證，自無法
    就此部分為其有利之認定，足徵被告於收受時即已知悉該車為贓車。綜上所述，
    被告所辯要難採信，事證明確，犯行洵堪認定。
二、核被告所為，係犯刑法第三百四十九條第一項之罪。查被告前因違反麻醉藥品管
    理條例案件，於八十四年十二月二十八日經本院判處有期徒刑九月確定，於八十
    五年十月十九日執行完畢，此有台灣基隆地方法院檢察署刑案資料查註紀錄表在
    卷可稽，其於有期徒刑執行完畢後五年以內再犯有期徒刑以上之本罪，為累犯，
    依法應加重其刑。爰審酌被告犯罪之動機、目的、手段、品行、所生危害及犯罪
    後復飾詞卸責等一切情狀，量處如主文所示之刑，並諭知易科罰金之折算標準。
據上論斷，應依刑事訴訟法第二百九十九條第一項前段，刑法第三百四十九條第一項
、第四十七條、第四十一條、罰金罰鍰提高標準條例第一條前段、第二條，判決如主
文。
本案經檢察官周啟勇到庭執行職務
中      華      民      國    八十九    年      八      月     十五     日
                                臺灣基隆地方法院刑事第二庭
                                        法  官  林  玉  珮
右正本證明與原本無異。
對於本件判決如有不服，應於收受送達後十日內，向本院提出上訴書狀，上訴於臺灣
高等法院，並按他造當事人之人數附具繕本。
                                        書記官  莊  怡  麗
中      華      民      國    八十九    年      八月     十八     日
附錄論罪法條
刑法第三百四十九條第一項：
收受贓物者，處三年以下有期徒刑、拘役或五百元以下罰金。


司法院資訊處製作；財團法人民間司法改革基金會備份。
